# 项目建设期间利息收入计入哪个科目

提问人：lingsu 时间：2020-02-07 17:51:57
陈版主，请教问题：现在有一家国有企业，下设基建项目指挥部，资金来源均系国家拨款，无贷款，日常存款利息收入应该计入哪个科目。财建 2016 年 504 号文件规定：项目在建设期间的建设资金存款利息收入冲减债务利息支出，利息收入超过利息支出的部分，冲减待摊投资总支出。
我的理解，只有项目存在专项贷款前提下，闲置资金产生的利息收入超过利息支出的部分，可以冲减待摊投资。如果以目前这家国有企业来看，虽然建设期一年以上，对于日常流动资金产生的利息收入应计入财务费用-利息收入，不应该冲减待摊投资。我的理解是否正确，谢谢

回答人：chenyiwei
你的理解基本合理。
《基本建设项目建设成本管理规定》（财建[2016]504号）是依据《基本建设财务规则》(财政部令第 81 号)制定的，因此其适用范围应当与该《财务规则》一致，即“本规则适用于行政事业单位的基本建设财务行为，以及国有和国有控股企业使用财政资金的基本建设财务行为”，除此之外的建设项目不适用该规则。

提问人：lingsu 时间：2020-02-13 12:09:44
陈老师，谢谢您的解答。那机场应该适用这个规定，资金主要来自财政拨款

回答人：chenyiwei
机场本身是经营性项目，且基建账和企业账是并账的，所以不适用。